【裁判字號】    91,交簡上,9
【裁判日期】    920327
【裁判案由】    過失傷害
【裁判全文】
福建金門地方法院刑事判決                          九十一年度交簡上字第九號
    上  訴  人
    甲  ○  ○
右列被告因過失傷害案件，不服本院金城簡易庭九十一年八月十二日九十一年度城交
簡字第一一號第一審判決（聲請案號：九十一年度偵字第一號），提起上訴，本院管
轄之第二審合議庭判決如左：
    主  文
上訴駁回。
    事實及理由
一、本院審理結果認為，第一審判決以上訴人甲○○犯刑法第二百八十四條第二項傷
    害罪，判處有期徒刑二月，在認定事實、適用法律及量刑各方面都很適當，應該
    維持，除補充後述第二項外，其餘引用原審之事實、證據及理由。
二、上訴人以：(1)車號ＷＹ─七○九○號自小客車駕駛人鄭輔仁行駛於支線道，本應
    禮讓由上訴人駕駛，行駛於幹線道之ＶＸ─四七九號營業小客車，但鄭輔仁不僅
    未禮讓，甚至高速通過，檢察官未查明鄭輔仁違反交通安全規則之情節，顯有不
    公。(2)金門縣車輛行車事故鑑定委員會未通知兩造到場說明，逕為上訴人超速之
    鑑定意見，不能作為依據。(3)由國立交通大學行車事故鑑定意見書可知，上訴人
    當時行車速度為六十四點九公里，以一般駕駛人的認知，在高於速限十公里以內
    之速度都不會被取締等語為抗辯，然：
（一）道路交通安全規則第九十三條第一項第一款規定，行車速度，依標誌或標線之
      規定，無標誌或標線者，在郊外道路時速不得超過六十公里；又道路速限限制
      之對象為行駛於該路段當中之所有車輛，倘駕駛人行經無號誌之交岔路口時，
      應減速慢行，作隨時停車之準備，同條第一項第三款亦定有明文。
（二）本件肇事之金湖鎮溪邊往料羅圓環路段，速限為時速六十公里，由現場遺留之
      煞車痕跡達二十三點七公尺，及路面乾燥，並以瀝青舖面等因素，上訴人當時
      行進速度確實超過六十公里，國立交通大學行車事故鑑定意見書亦同此見解，
      即使裁罰單位實際上對於超過速限十公里以上者始加以處罰，亦僅為行政裁量
      權之行使，不影響上訴人違規因而肇事之過失行為。其次，上訴人以時速六十
      公里以上之速度通過無號誌之交岔路口，顯然未減速慢行，作隨時停車之準備
      ，自有違反前述規定之事實。
（三）刑法第二百八十四條第二項業務過失傷害罪為告訴乃論之罪，被害人乙○○、
      顏嘉良並未對鄭輔仁提出告訴，無論公訴人或本院都無從偵查或審理，上訴人
      亦不能以鄭輔仁有過失而得以免責。
（四）綜合以上說明，上訴人既有超速及行至路口未減速慢行之違規行為，原審參酌
      其過失比例，量處有期徒刑二月，並諭知易科罰金之折算標準，應屬適當，其
      上訴為無理由，應該駁回。
三、依刑事訴訟法第四百五十五條之一第三項、第三百六十八條，判決如主文。
本案經檢察官張世和到庭執行職務
中    華    民    國      九十二     年     三      月      二十七      日
                                  福建金門地方法院刑事庭
                                          審判長  林英志
                                          法  官  魏玉英
                                          法  官  邱蓮華
右正本證明與原本無異。
本件不得上訴。
                                          書記官  董培祥
中    華    民    國      九十二     年     三      月      二十七      日


司法院資訊處製作；財團法人民間司法改革基金會備份。
